【裁判字號】    89,上易,2379
【裁判日期】    890823
【裁判案由】    家庭暴力防治法
【裁判全文】
臺灣高等法院臺中分院刑事判決                  八十九年度上易字第二三七九號
    上  訴  人
    即  被  告  丙○○
右上訴人因家庭暴力防治法案件，不服台灣苗栗地方法院八十九年度易字第三九八號
，中華民國八十九年八月二十三日第一審判決（起訴案號：台灣苗栗地方法院檢察署
八十年度偵字第二０三號、八一八號及移送併辦：八十九年度偵字第一四九０號、第
二四二八號、第一三四０、第一三四九號），提起上訴，本院判決如左：
      主  文
上訴駁回。
      事實及理由
一、本案經本院審理結果，認第一審判決認事用法及量刑均無不當，應予維持，並引
    用第一審判決書記載之事實、證據及理由（如附件）。
二、上訴人即被告丙○○（下簡稱：被告）上訴意旨略以：告訴人雖稱被告曾於八十
    八年十二月三十日、八十九年二月十五日、八十九年六月十四日連續三次打她，
    但這幾次不完全是被告打的，六月十四日那次她是被其他女人抓傷，並非被告所
打，原審遽為被告有罪之判決，並量處有期徒刑八月，其量刑過重，請求將原審
    予以撤銷改判云云，惟查，被告曾於八十八年八月三十日，因毆打其太太乙○○
    ，經台灣苗栗地方法院以八十八年家護字第五十四號民事裁定核發民事通常保護
    令，禁止被告再對乙○○施以身體或精神上不法侵害之家庭暴力行為，詎被告竟
    違背上開保護令之規定，又於苗栗縣苑裡鎮山柑里十鄰一二一之之五號乙○○住
    處，連續於八十八年十二月三十一日、八十九年二月十五日毆打其太太，致乙○
    ○受傷等情，業據告訴人乙○○於本院八十九年十月三十一日調查時指述甚詳，
    並有診斷證明書在卷可稽，被告於偵查時亦坦稱；八十九年六月十四日上午十一
    時多，有用拳頭毆打及用腳踢被害人無訛（八十九年度偵字第二四二八號卷第十
    一頁），其罪證業臻明確，被告於本院復未提出其他有利之證據及辯解，其上訴
    無理由，應予駁回。
三、據上論斷，應依刑事訴訟法第三百七十三條、第三百六十八條，判決如主文。
本案經檢察官甲○○到庭執行職務。
中      華      民      國     八十九     年     十一     月    三十    日
                                   臺灣高等法院臺中分院刑事第七庭
                                         審判長法  官  林  榮  龍
                                               法  官  江  錫  麟
                                               法  官  謝  說  容
右正本證明與原本無異。
不得上訴。
                                               書記官  阮  正  枝
中      華      民      國     八十九     年     十二     月     二     日
                                                                        Ｄ
臺灣苗栗地方法院刑事判決                          八十九年度易字第三九八號
    公  訴  人  臺灣苗栗地方法院檢察署檢察官
    被      告  丙○○  男三十六歲（民國○○○年○月○○日生）
                        住苗栗縣苑裡鎮山柑里十鄰一二一之五號
                        （現於臺灣台中戒治所戒治中）
                        身分證統一編號：Ｋ一二二五三七三號
右列被告因違反家庭暴力防治法案件，經檢察官提起公訴（八十九年度偵字第二０三
號、八一八號）暨同署移送併案審理（八十九年度偵字第一四九０號、第二四二八號
、第一三四０、第一三四九號），本院判決如左：
    主  文
丙○○連續違反法院所為禁止對被害人實施身體上不法侵害行為之保護令裁定，處有
期徒刑捌月。
    事  實
一、丙○○與乙○○係夫妻，丙○○曾因施用第二級毒品安非他命後毆打乙○○，而
    於民國八十八年八月三十日經本院依家庭暴力防治法第十三條規定，以八十八年
    度家護字第五十四號民事通常保護令，裁定令其不得對乙○○實施身體或精神上
    不法侵害等家庭暴力行為，並應在八十八年九月七日中午十二時前遷出乙○○住
    所及應遠離其住居所至少一百公尺，嗣於八十八年九月七日丙○○因又毆打乙○
    ○（業經檢察官為職權不起訴處分確定），經警告知通常保護令內容後，已知其
    應遵守前開通常保護令內容之規定，詎丙○○因乙○○未反對其繼續居住於乙○
    ○住所，而繼續與乙○○同住一處所時，竟仍不知悔改，竟基於傷害及違反前開
    保護令之概括犯意，先後於八十八年十二月三十一日、八十九年二月十五日（起
    訴書誤繕為八十八年二月十九日；又八十八年十二月三十一日及八十九年二月十
    五日之傷害行為業據乙○○於八十九年五月十五日當庭撤回傷害告訴，如下所述
    ）、六月十四日，在苗栗縣苑裡鎮山柑里十鄰一二一之五號乙○○住處，因細故
    即出手毆打乙○○，連續對乙○○實施身體上不法侵害之行為，致乙○○分別受
    有左下巴挫傷併瘀傷、右上背挫傷併瘀傷；臉頰擦傷、左耳道出血；前胸擦傷共
    五處、右上臂擦裂傷、後背六處條狀擦裂傷、右大腿三處條狀擦裂傷等之傷害，
    並違反前開通常保護令裁定。
二、案經乙○○訴由苗栗縣警察局通霄分局報請臺灣苗栗地方法院檢察署檢察官偵查
    起訴及乙○○訴由同署檢察官移送併案審理。
    理  由
一、右揭事實業經被告丙○○於警訊及偵查中自白不諱，核與被害人即告訴人乙○○
    於偵審中指訴被告傷害情節相符，復有診斷證明書三紙及本院八十八年度家護字
    第五十四號民事通常保護令一紙附卷可稽，被告自白與事實相符。第查，告訴人
    雖陳稱：未曾同意被告返家云云，然核被告自始即與被害人乙○○同住一處，尤
    其因毒品案件觀察勒戒出來後，乙○○便讓被告繼續居住，此情為乙○○於警訊
    中陳明（見偵卷八十九年偵字第二０三號第六頁），且被告自保護令核發後，仍
    住於乙○○位於前開山柑里之住所，乙○○卻未曾向有關機關申告，由此益見被
    告住於該處所確已得乙○○明示及默示之同意，是乙○○於本院審理時所陳顯與
    實情不符，並不足取。惟家庭暴力防治法乃為促進家庭和諧，防治家庭暴力行為
    及保護被害人權益，透過國家公權力行使，確保家庭成員不受其他成員實施身體
    或精神上不法侵害行為，法院為保護被害人，所核發之通常保護令自核發時起生
    效，且命被告遷出被害人住居所或遠離被害人之保護令，不因被害人同意被告不
    遷出或不遠離而失其效力（家庭暴力防治法第一條、第二條、第十六條參照）。
    本件被害人於得知保護令內容後，縱使仍然准許被告同居一處屬實，惟並非表示
    法院核發之保護令已然失效，被告明知本院上開保護令內容，仍至被害人住處實
    施身體上不法侵害行為，其有違反保護令之行為，灼然至明。本件事證明確，被
    告犯行已堪認定，應予依法論科。
二、被告丙○○係告訴人乙○○之配偶，雙方具有家庭暴力防治法第三條第一款之家
    庭成員關係。核被告違反本院令其不得實施家庭暴力行為之裁定而為傷害行為，
    係犯家庭暴力防治法第五十條第一款之違反保護令罪及刑法第二百七十七條之傷
    害罪；被告多次違反保護令行為，時間緊接，犯罪構成要件相同，顯係基於概括
    犯意而為之，為連續犯，應依法加重其刑。被告一行為觸犯傷害罪及連續違反保
    護令罪，為想像競合犯，依刑法第五十五條之規定，應從一重之連續違反保護令
    罪論處。被告於八十九年六月十四日之違反保護令犯行，雖未據公訴人起訴，惟
    此部分與其起訴部分有連續犯之裁判上一罪關係，為起訴效力所及，復為檢察官
    請求併案審理，基於審判不可分原則，本院自得併予審理。又被告於八十九年六
    月十四日傷害被害人之犯行，雖亦未據公訴人起訴，惟此部分與上開予以併案審
    理之違反保護令罪部分有想像競合犯之裁判上一罪關係，是亦為起訴效力所及，
    同樣基於審判不可分原則，本院亦得予以審理，均附此敘明。爰審酌被告於接獲
    保護令後，仍不知警惕，經常因細故即無視保護令內容，對被害人實施侵害行為
    ，且於八十八年九月七日已有一次違反保護令行為，經檢察官給予一次機會，予
    以不起訴處分確定，有不起訴處分書附卷為憑，犯罪後仍不知悔改，又故態復萌
    ，惡性非輕，並參酌其犯罪動機、目的、手段、智識程度、所生危害及犯罪情節
    等一切情狀，量處如主文所示之刑，以資懲儆。
三、被告於八十八年十二月三十一日、八十九年二月十五日傷害被害人之犯行，業經
    告訴人於本院調查中撤回告訴，有本院八十九年五月十五日之訊問筆錄可參，茲
   因公訴人認此部分與其起訴論罪部分有裁判上一罪關係，故對此部分爰不為不受
    理諭知，附此敘明。
據上論斷，應依刑事訴訟法第二百九十九條第一項前段，家庭暴力防治法第五十條第
一款，刑法第十一條前段、第五十六條、第二百七十七條、第五十五條，罰金罰鍰提
高標準條例第一條前段，判決如主文。
本案經檢察官戴瑞麒到庭執行職務
中      華      民      國    八十九    年      八      月    二十三    日
                                      臺灣苗栗地方法院刑事庭
                                          審判長法  官  周  淡  怡
                                                法  官  林  誌  誠
                                                法  官  林  靜  雯
右正本證明與原本無異。
如不服本判決，應於判決送達後十日內向本院提出上訴狀( 應附繕本 )。
                                                 書記官   李坤益
中    華    民    國            八十九    年    八    月     二十九     日
附錄：
家庭暴力防治法第五十條第一款
違反法院第十三條、第十五條所為之下列裁定者，為本法所稱之違反保護令罪，處三
年以下有期徒刑、拘役或科或併科新臺幣十萬元以下罰金：
一  禁止實施家庭暴力行為。
二  禁止直接或間接騷擾、接觸、通話或其他連絡行為。
三  命遷出住居所。
四  遠離住居所、工作場所、學校或其他特定場所。
五  命完成加害人處遇計畫：戒癮治療、精神治療、心理輔導或其他治療、輔導。


司法院資訊處製作；財團法人民間司法改革基金會備份。
